# 权益法核算的长期股权投资非对称增资，未改变核算方式的处理

提问人：嫂嫂自重 时间：2017-12-19 13:07:07
甲公司、乙公司、丙公司投资设立A公司，甲出资40%，（实收=注册资本为 1000 万元）能够派驻董事，因而认为其是联营或者合营企业。 2017 年 6 月 30 日，三方决定增资，增资前，A公司账面所有者权益为 800 万，假设所有者权益变动仅有未分配利润。（未分配利润为-200） 三方决定以 2 元每注册资本进行增资，增资 3000 万元，增资后所有者权益增加至 3800 万元，实收资本 2500 万元，其中甲公司出资 200 万元认缴 100 万元注册资本。增资后议事规则未发生变动，公司依旧派驻董事，应认为还是属于重大影响。 增资前甲公司享有所有者权益份额=800 40%=320 万元 增资后甲公司享有所有者权益份额 =3800 20%=760万元 若根据 14 年修订长期股权投资准则第 11 条的规定，是否是前后两次增资享有份额变动的净变动额差额计入所有者权益（也就是资本公积-其他资本公积） 判断的基础：因为前后持股比例虽然发生变化，但是核算方法并没有变化，也就是不属于跨越会计处理界限的情形，无需按照公允价值进行重新计量。 但是实际上持股比例从40%降至20%，实现了间接转让的情形，从资产负债表观的观点去看，应当确认转让实现的收益，即是应当确认投资收益，（但是增资各方都是关联方，溢价增资的商业实质和价格是否公允也是一个问题）而如果按照 14 年长期股权投资修订版，则计入资本公积是否是利润表观的观点？ 那么年审期间应当计入资本公积合适还是计入投资收益合适？

回答人：chenyiwei
你的理解基本合理，应按《企业会计准则第 2 号——长期股权投资（ 2014 年修订）》第十一条规定，将差额计入“资本公积——其他资本公积”。